Inventaris van het archief van de Raad van Financiën, 1805-1807
Nationaal Archief, Den Haag
- Algemeen, A
  - Resoluties, ingekomen en minuten van uitgaande stukken, a
    - "Notulen", minuutresoluties van de Raad van Financiën, met als bijlagen de ingekomen en minuten van uitgaande stukken, 1805 augustus 1-1807 juni 1; 1-51; 51 pakken
      - 1805 november 4-28, 4
      - 1805 december 2-20, 5
      - 1805 december 21-31, 6
      - 1806 januari 2-16, 7
      - 1806 januari 17-30, 8
      - 1806 februari 3-13, 9
      - 1806 februari 17-27, 10
      - 1806 maart 1-14, 11
        Met lijst van ontbrekende resoluties over de maand maart.
      - 1806 maart 17-31, 12
      - 1806 april 1-17, 13
      - 1806 april 18-30, 14
      - 1806 mei 1-19, 15
      - 1806 mei 20-30, 16
      - 1806 juni 2-16, 17
      - 1806 juni 17-30, 18
      - 1806 juli 1-15, 19
        Met lijst van ontbrekende resoluties over de maand juli.
      - 1806 juli 16-31, 20
      - 1806 augustus 4-18, 21
      - 1806 augustus 10-28, 22
      - 1806 september 1-9, 23
      - 1806 september 10-22, 24
      - 1806 september 23-30, 25
      - 1806 oktober 1-16, 26
      - 1806 oktober 20-30, 27
      - 1806 november 3-12, 28
      - 1806 november 13-21, 29
      - 1806 november 24-27, 30
      - 1806 december 1-15, 31
      - 1806 december 16-23, 32
      - 1806 december 24-31, 33
      - 1807 januari 2-12, 34
      - 1807 januari 13-21, 35
      - 1807 januari 22-29, 36
      - 1807 februari 2-5, 37
      - 1807 februari 9-16, 38
      - 1807 februari 17-26, 39
      - 1807 maart 2-5, 40
      - 1807 maart 9-12, 41
      - 1807 maart 13-19, 42
      - 1807 maart 23-31, 43
      - 1807 april 1-8, 44
      - 1807 april 9-16, 45
      - 1807 april 20-27, 46
      - 1807 april 28-30, 47
      - 1807 mei 3-8, 48
      - 1807 mei 11-19, 49
      - 1807 mei 20-27, 50
      - 1807 mei 28-juni 1, 51
    - "Notulen", minuutresoluties van de Raad van Financiën betreffende domeinzaken, met als bijlagen de ingekomen en minuten van uitgaande stukken, 1805 augustus-1807 mei; 52-57; 6 pakken
      1 Deze serie resoluties is in de 19e eeuw uit de hoofdserie minuutresoluties van de Raad van Financiën gehaald en als een aparte serie ondergebracht in het archief van de grafelijkheidsrekenkamer.
      2 De bijlagen zijn per resolutie in het dubbelblad van de resolutie gevouwen.
      3 De resoluties waren per maand geliasseerd.
      - 1805 augustus-oktober, 52
      - 1805 november-1806 januari, 53
      - 1806 februari-april, 54
      - 1806 mei-september, 55
      - 1806 oktober-1807 januari, 56
      - 1807 februari-mei, 57
    - Register van resoluties van de Raad van Financiën, 1805 augustus 8-1805 december 31; 58; 1 deel
      1. Gefolieerd 349-679 (ten vervolge op inv.nr. 101 van het Gedeputeerd Bestuur van Holland).
      2. Andere delen zijn niet gevonden.
  - Toegangen op de resoluties, b
    - Repertoria op de resoluties van de Raad van Financiën, met jaarlijkse "Tafels der Respecten", trefwoordenlijsten, 1805 augustus-1807 maart; 59-62; 4 delen
      1. De resoluties zijn hierin alfabetisch op trefwoord geordend.
      2. Via de datum van de resoluties wordt hiermee toegang gegeven tot de minuutresoluties.
      3. De trefwoordenlijsten in nr. 61 en nr. 62 ontbreken.
      4. Van de hierin voorkomende onderwerpen/trefwoorden is een trefwoordenlijst gemaakt; zie de Bijlagen van deze inventaris op p.
      - 1805 augustus 1-december 31, 59
      - 1806 januari 1-juni 30, 60
      - 1806 juli 1-december 31, 61
      - 1807 januari 2-maart 31, 62
  - Geheime resoluties, ingekomen en minuten van uitgaande stukken, c
    - "Secreete Notulen", geheime minuutresoluties van de Raad van Financiën, met als bijlagen de ingekomen en minuten van uitgaande stukken, 1806 juli 28-1807 april 23; 63; 1 pak
      De bijlagen zijn per resolutie in het dubbelblad van de resolutie gevouwen.
- Bijzonder, B
  - Financiën, a
    - Rekeningen van intresten en aflossingen van de genegotieerde kapitalen, ten behoeve van het onderhoud van de haven van Middelharnis over de periode 1803-1806, ingekomen bij de Raad van Financiën, authentieke afschriften., 1805 augustus 20 en 1806 januari 15 en november 3; 64; 3 stukken
    - Missiven van baljuwen in Holland met verzoeken om het adsistentiegeld over de jaren 1804 en 1805, ingekomen bij de Raad van Financiën, met als bijlagen "declaratoiren", akten van schepenbanken betreffende de werkzaamheden, 1805 maart 16-1806 februari 20; 65; 1 pak
    - Rekening van Jan Breebaart aan de ijker van de turftonnen wegens geleverde kantoorartikelen, ingekomen bij de Raad van Financiën, 1806 augustus; 66; 1 stuk
    - Declaratie van de gekwalificeerde tot de directie over de invordering der belasting op het recht van successie te Meerkerk van zijn inkomsten over 1806, ingekomen bij de Raad van Financiën, 1807 februari 24; 67; 1 stuk
    - Commissie van financiën en controle
      - "Notulen", minuutresoluties van de commissie, 1805 augustus-1807 mei; 68-70; 3 pakken
        - 1805 augustus 1-december 31, 68
          Gefolieerd 1-94.
        - 1806 januari 2-december 31, 69
          Gefolieerd 1-217.
        - 1807 januari 2-mei 29, 70
          Gefolieerd 1-85.
      - Stukken ingekomen bij de commissie, 1805 augustus 1-1806 december 24; 71; 1 pak
      - "Kopy-Boek der brieven", kopieboek van brieven uitgaande van de commissie, 1805 augustus-1807 mei; 72-73; 2 katernen
        - 1805 augustus 18-december 12, 72
        - 1806 januari 20-1807 mei 21, 73
      - Missiven van gemeentebesturen ingekomen bij de commissie, betreffende de verantwoording van de inwisseling van Franse "assignaten" tegen provinciale "recepissen", met als bijlagen staten van "recipissen", 1805 november 5-1806 mei 29; 74; 1 pak
      - Missiven van de ontvangers van de gemene middelen in Gouda en Amsterdam ingekomen bij de commissie, betreffende de verantwoording van de inwisseling van Franse "assignaten" tegen provinciale "recepissen", met als bijlagen staten van "recepissen", 1805 september 30; 75; 2 stukken
      - Stukken van de Financiële Commissie over het voormalig Gewest Holland en van het Gedeputeerd Bestuur van Holland, overgegeven aan de Raad van Financiën en ingekomen bij de commissie welke niet zijn afgedaan, met lijsten van onafgedane stukken en aantekeningen inzake voortgang., 1799 april-1805 juni; 76-77; 2 pakken
        - Financiële Commissie 1799 april 3-1802 maart 8, 76
        - Gedeputeerd Bestuur 1802 juli 14-1805 juni 4, 77
      - Stukken ingekomen bij de commissie welke niet zijn afgedaan, met lijst van onafgedane stukken en aantekeningen inzake voortgang., 1806 januari 13-1807 mei 26; 78; 1 pak
  - Gemene middelen, b
    - Resoluties van de secretaris van staat voor de Financiën en de minister van Financiën betreffende de gemene middelen, 1805 december 27-1807 mei 14; 79; 1 pak
      Gedrukt.
    - Commissie tot de zaken van de gemene middelen (middelen te lande)
      - "Korte Notulen", register van stukken ingekomen bij de commissie, 1805 augustus-1807 mei; 80-82; 3 pakken
        Vermeld zijn de datum van doorzending naar de commissie, datum inkomst, korte inhoud, verder verloop stuk, eventuele datum van een rapport van de commissie over het stuk en de eventuele datum van de door de Raad van Financiën genomen resolutie op het stuk.
        - 1805 augustus 1-december 31, 80
        - 1806 januari 4-december 12, 81
        - 1807 januari 2-mei 29, 82
      - Stukken ingekomen bij de commissie uit de verschillende ressorten van de opzieners der nationale middelen te lande in Holland, 1805 december-1806 november; 83-93; 11 pakken
        1 De stukken zijn kantoorsgewijs geordend.
        2 De meeste stukken zijn van de opzieners zelf afkomstig.
        - Dordrecht, 83
        - Leiden, 84
        - Amsterdam, 85
        - Weest, 86
        - Rotterdam, 87
        - Gorinchem, 88
        - Schiedam, 89
        - Brielle, 90
        - Alkmaar, 91
        - Hoorn, 92
        - Purmerend, 93
      - Missiven van opzieners van steden en ressorten in Holland ingekomen bij de commissie, met als bijlagen staten van gegevens over de gemene lands gaarders, 1805 augustus 13-1806 september 30; 94; 1 pak
      - Rekest van de executeurs-testamentair van J. Klinkhamer en J. van Waert om aflossing van twee obligaties door de ontvanger van de gemene middelen te Edam, 1805 augustus 23; 95; 1 stuk
      - Resolutie van de Raad van Financiën ingekomen bij de commissie betreffende de aanstelling van scheepsmeters en ijkmeesters voor het binnenlands lastgeld, 1806 februari 17, met als bijlage een provisionele instructie met bijlage, 1805 december 16 en 1806 februari 13; 96; 1 omslag
        1 Gedrukt.
        2 In tweevoud.
      - Rekesten van molenaars in de ressorten Dordrecht, Rotterdam en Schiedam ingekomen bij de commissie om behoud van het districtensysteem en "douceuren" van overheidswege, met lijsten van korenmolenaars, 1806 juli; 97; 1 pak
  - Justitie, c
    - Register van mandementen van de Raad van Financiën tot dagvaarding in civiele zaken betreffende de gemene middelen, 1805 november 26-1807 mei 28; ---; 1 deel
      Zie Archief Staten van Holland en West-Friesland, nummer toegang ##, inv. nr. 4083.
    - Akten van presentatie op de rol van civiele zaken betreffende de gemene middelen die in appel of reformatie voor de Raad van Financiën hebben gediend, 1805 december 10-1807 april 27; 98; 1 pak
    - Rol van civiele zaken betreffende de gemene middelen die in appel of reformatie voor de Raad van Financiën hebben gediend, 1805 december 10-1807 mei 26; 99; 1 deel
    - Register van dingtalen betreffende de gemene middelen die in appel of reformatie voor de Raad van Financiën hebben gediend, 1807 januari-maart; 100; 1 deel
    - Register van sententies in civiele zaken betreffende de gemene middelen, die voor de Raad van Financiën hebben gediend, 1805 december 10-1807 mei 28; ---; 1 deel
      Zie Archief Staten van Holland en West-Friesland, nummer toegang ##, inv. nr. 4070.
    - Register van mandementen van de Raad van Financiën tot dagvaarding in criminele zaken betreffende de gemene middelen, 1805 augustus 15-1807 maart 25; ---; 1 deel
      Zie Archief Staten van Holland en West-Friesland, nummer toegang ##, inv. nr. 4082.
    - "Crimineele Rolle", rol van criminele zaken betreffende de gemene middelen die voor de Raad van Financiën hebben gediend, met alfabetische index op persoonsnamen, 1805 september 26-1807 mei 19; ---; 1 deel
      Zie Archief Staten van Holland en West-Friesland, nummer toegang ##, inv. nr.4080.
    - Conclusies van antwoord, repliek en dupliek in het proces tussen Pieter Smits te Amsterdam en de hoofdofficier van Amsterdam over de gemene middelen, dat voor de Raad van Financiën heeft gediend, 1805 december 17-31; 101; 3 stukken
    - Missiven ter begeleiding van brandmerken van zeepzieders en akten van echtheid ingezonden ingevolge de ordonnantie van het Staatsbewind van 24 december 1805 artikel 8, met de brandmerken op hout, 1806 februari 10-december 5; 102-103; 2 pakken
      In fotokopie toegevoegd: de ordonnantie van het Staatsbewind van 24 december 1805 en A.J. Kölker, Beschrijving van de Collectie Brandmerken van Zeepzieders in het Departement Holland (Haarlem 1974). Deze beschrijving bevat afbeeldingen en uitgebreide beschrijvingen van de brandmerken.
      - Missiven en akten, 102
      - Brandmerken (20 stuks), 103
        Aan brandmerk no. 16 is de missive ter begeleiding gehecht.